【裁判字號】    89,易,2652
【裁判日期】    890718
【裁判案由】    違反就業服務法
【裁判全文】
臺灣高雄地方法院刑事判決                        八十九年度易字第二六五二號
    公  訴  人  臺灣高雄地方法院檢察署檢察官
    被      告  甲○○
    被      告  乙○○
右列被告因違反就業服務法案件，經檢察官提起公訴（八十九年度偵字第四二二九號
 ），本院判決如左：
      主  文
乙○○違反雇主不得未經許可留用他人所申請聘僱之外國人之規定，其留用人數為一
人，處罰金新台幣貳萬元，如易服勞役，以銀元佰元即新台幣玖佰元折算壹日。
甲○○無罪。
      事  實
一、乙○○係高雄縣大寮鄉○○○街三號仁禧紙業股份有限公司（下稱仁禧公司）負
    責人，明知CAINDG AMELIA PRANGUE 之菲律賓籍外勞，係其姐甲○○所申請聘僱
    在渠等高雄縣林園鄉○○村○○○路八十五號住處，從事照顧其父簡轉成之家庭
    監護工，竟未經政府主管機關許可，於八十九年一月三十一日，甲○○指派該名
    外勞至仁禧公司為乙○○工作時予以留用，在其公司內從事清掃工作，為警於當
    日下午十四時三十分許臨檢查獲。
二、案由高雄縣警察局林園分局移送臺灣高雄地方法院檢察署檢察官偵查起訴。
      理  由
壹、被告乙○○有罪部分：
一、訊據被告乙○○對於前揭時地，其姐即被告甲○○指派上開菲律賓籍外勞至其經
    營之仁禧公司從事清掃工作時，未予拒絕而留用之事實坦承不諱，核與 CAINDG
    AMELIA PRANGUE外勞於警訊中供稱：當日係其雇主甲○○指派伊至被告仁禧公司
    從事廠房清掃工作，並於偵查中證稱：當日伊有看到被告乙○○，乙○○亦有看
    到伊在其公司內工作等情，及被告甲○○坦承確係伊指派該名外勞至被告乙○○
    公司打掃，並於偵查中陳稱：當時被告乙○○有看到該名外勞在其公司工作，並
    未表示意見等情相符，並有該名外勞於被告乙○○公司工作時當場為警查獲之現
    場檢查紀錄表及仁禧公司營利事業登記證各一份附卷足參，被告乙○○確有留用
    該名外勞於其經營之仁禧公司工作之事實，應堪認定。再者，CAINDG AMELIA
    PRANGUE 係被告乙○○之姐甲○○所申請聘僱，在渠等高雄縣林園鄉○○村○○
   ○路八十五號住處，從事照顧其父簡轉成之家庭監護工等事實，業據被告乙○○
    、甲○○警訊中陳明可按，並有行政院勞工委員會八十八年五月三十一日台八十
    八勞職外字第０四七三九四九號及八十八年十一月二日台八十八勞職外字第０五
    八二五一一號函二份及後附之聘僱外籍人名冊一份，暨居留外勞作業外勞詳細資
    料、CAINDG AMELIA PRANGUE 中華民國外僑居留證各一份附於警訊卷可參。被告
    乙○○未經許可留用他人所申請聘僱之外國人一人犯行，事證明確，洵堪認定。
二、查被告乙○○係仁禧公司負責人，為雇主，竟未經政府許可，而留用他人所申請
    聘僱之外國人一人之行為，係違反就業服務法第五十三條第三款之規定，應依同
    法第五十八條第一項前段論處。爰審酌被告僅所留用之外籍勞工僅一人，且於留
    用當日即為警查獲，應屬偶發初犯，所犯情節尚非嚴重，且犯後已坦承犯行，表
    示日後必注意法令規定，不再復犯等語，及其前均無犯罪前科，有台灣高雄地方
    法院檢察署刑案資料查註紀錄表及台灣高等法院被告全國前案紀錄表在卷可按，
    素行良好等情狀，酌情從寬科處新台幣二萬元，並諭知易服勞役之折算標準。
貳、被告甲○○無罪部分：
一、公訴意旨認被告甲○○於八十九年一月三十一日，指派其所申請聘僱在高雄縣林
    園鄉○○村○○○路八十五號住處，從事照顧其父簡轉成之外勞CAINDG AMELIA
    PRANGUE，至其弟被告乙○○經營之仁禧公司從事申請許可以外之清掃工作，係
    違反就業服務法第五十三條第一項之規定（公訴人起訴法條未載明係違反該條何
    款之規定）。
二、惟查，右揭事實固經被告甲○○坦承在卷，然核其所為係違反就業服務法第五十
    三條第四款雇主不得指派所聘僱之外國人從事申請許可以外工作之規定，而雇主
    違反前開規定之行為，縱觀就業服務法全文，僅於第六十四條第一項明定處新台
    幣三千元以上三萬元以下罰鍰之規定，並無科處刑罰之規定，而同法第五十八條
    之刑罰規定，亦僅係就違反同法第五十三條第一、二、三款之行為，明定刑罰之
    處罰，並未將該條第四款之行為併同於應處刑罰之列，故依罪刑法定原則，被告
    甲○○上開違返就業服務法第五十三條第四款之行為，應屬行政上違法行為，尚
    非係應科處刑罰之犯罪行為，而被告甲○○業經主管機關依就業服務法第六十四
    條第一項規定，處新台幣三千元罰鍰之情，復據其陳明在卷，是以，被告甲○○
    之行為，應不構成犯罪，其行為不罰，爰依刑事訴訟法第第三百零一條第一項規
    定，諭知無罪之判決。
據上論斷，應依刑事訴訟法第二百九十九條第一項前段、第三百零一條第一項，就業
服務法第五十八條第一項前段，刑法第十一條前段、第四十二條第二項，現行法規所
定貨幣單位折算新台幣條例第二條，罰金罰鍰提高標準條例第二條，判決如主文。
中      華      民      國    八十九    年      七      月     十八     日
                              臺灣高雄地方法院刑事庭
                                      法  官  陳淑卿
右正本證明與原本無異。
如不服本判決，應於判決送達後十日內，向本院提出上訴狀。
                                      書記官  陳朝宗
中      華      民      國    八十九    年      七      月     十八     日
附錄法條：
就業服務法第五十八條第一項前段
違反第五十三條第一款、第二款或第三款規定，其聘僱或留用人數為一人者，處六月
以下有期徒刑、拘役或科或併科新臺幣九萬元以下罰金；其聘僱或留用人數為二人以
上者，處三年以下有期徒刑、拘役或科或併科新臺幣三十萬元以下罰金。
就業服務法第五十三條
雇主不得有左列行為：
一、聘僱或留用未經許可或許可失效之外國人。
二、本人名義聘僱外國人為他人工作。
三、未經許可聘僱或留用他人所申請聘僱之外國人。
四、指派所聘僱之外國人從事申請許可以外之工作。


司法院資訊處製作；財團法人民間司法改革基金會備份。
